【裁判字號】    99,台上,6537
【裁判日期】    991021
【裁判案由】    違反兒童及少年性交易防制條例
【裁判全文】
最高法院刑事判決            九十九年度台上字第六五三七號
上  訴  人  甲○○
選任辯護人  鄭洋一律師
上  訴  人  乙○○
選任辯護人  余樹田律師
上列上訴人等因違反兒童及少年性交易防制條例案件，不服台灣
高等法院中華民國九十八年三月二十七日第二審判決（九十八年
度上訴字第五０一號，起訴案號：台灣桃園地方法院檢察署九十
六年度偵字第一八三八０、一七七四七號），提起上訴，本院判
決如下：
    主  文
原判決撤銷，發回台灣高等法院。
    理  由
本件原審經審理結果，認為上訴人甲○○、乙○○二人違反兒童
及少年性交易防制條例之犯行，均罪證明確，第一審判決分別論
處甲○○與未滿十六歲之人為性交易罪刑；另論處乙○○與未滿
十六歲之人為性交易罪刑，及依想像競合犯從一重論處乙○○與
未滿十六歲之人為性交易罪刑，並依數罪併罰之例，就陳某所犯
二罪定其應執行之刑。為無不合，予以維持，駁回上訴人等二人
之第二審上訴。固非無見。
惟查：(一)原判決理由係以觀諸卷附丙女（行為時為十四歲以上，
未滿十六歲之人，其真實名字、出生年月日等均詳卷）照片，其
容貌與滿十八歲之人有間，此由丙女供稱與「阿文」性交前，有
問伊年紀，伊說滿十八歲。性交後，有聯絡，「阿文」再問伊真
的有滿十八歲嗎？伊就告知他伊十四歲等語，因認渠雖謊稱年齡
，然容貌不足使人確信，甚而懷疑之，乃因之為不利上訴人等二
人之認定。然丙女所稱該名為「阿文」者，應係指另案被告蕭○
○而言，此由該蕭○○之警詢筆錄之記載自明（見一七六六九號
影印偵卷第五頁）。則蕭某縱有與丙女為性交易，乃屬另案發生
之事實，要與上訴人等二人所為本件犯行無涉，二者似欠缺關聯
性，況蕭○○於警詢且否認有與丙女為性交易情事，則丙女所指
是否屬實，尚待究明。原判決對此未為必要說明，乃遽採丙女該
項供述，資為上訴人等二人之犯罪論據，尚嫌理由不備。(二)原判
決於理由內係以上訴人等二人對於本件犯罪事實，已於第一審供
承不諱，核與乙女（行為時為十六歲以上，未滿十八歲之人，其
真實名字、出生年月日等均詳卷）、丙女於警詢、偵查中所證相
符，乃執之為上訴人等二人本件科刑判決論據之一。然乙女於警
局初詢否認有從事性交易行為，且於民國九十六年七月五日第三
次警詢時供稱九十六年六月一或二日，伊與丙女經高○○駕車載
至桃園市○○汽車旅館附近，與男客（指乙○○）見面，嗣丙女
在該旅館房間與該男客發生性行為，伊在一旁講電話、喝飲料，
並未與該男客發生性行為等語。另丙女於警詢亦為相同意旨之供
述（見一七七四七號偵卷第十九、二十二、三十一頁）。則原判
決理由以乙女、丙女之警詢供述，資為乙○○該部分犯罪論據，
已與卷證不相符合，而有證據上理由矛盾之違法。(三)原判決於審
酌量刑之理由內先係說明甲○○已坦承犯行，但未與丙女達成和
解之語，然嗣又以其空言否認犯行，乃認無予寬典為緩刑宣告之
理由，此項理由未免前後矛盾，自屬判決違背法令。以上，或係
上訴意旨所指摘，或為本院得依職權調查之事項，應認原判決有
撤銷發回更審之原因。原判決關於乙○○涉犯兒童及少年性交易
防制條例第二十二條第二項之罪部分，雖係不得上訴第三審之案
件，基於審判不可分原則，應併予發回。
據上論結，應依刑事訴訟法第三百九十七條、第四百零一條，判
決如主文。
中    華    民    國  九十九  年    十    月  二十一  日
                      最高法院刑事第十二庭
                          審判長法官  黃  一  鑫  
                                法官  張  春  福  
                                法官  林  勤  純  
                                法官  陳  國  文  
                                法官  宋  明  中  
本件正本證明與原本無異
                                      書  記  官  
中    華    民    國  九十九  年    十    月  二十九  日
                                                      Ｅ

司法院資訊處製作；財團法人民間司法改革基金會備份。
